【裁判字號】    98,交聲,716
【裁判日期】    980421
【裁判案由】    聲明異議
【裁判全文】
臺灣高雄地方法院交通事件裁定        98年度交聲字第716號
原處分機關  高雄市政府交通局
異  議  人
即受處分人  乙○○
上列受處分人因聲明異議案件，對於高雄市交通事件裁決所於民
國98年3 月10日所為之處分（原裁決書案號：高市交裁字第裁32
-V00000000號）聲明異議，本院裁定如下：
    主  文
異議駁回。
    理  由
一、原處分係以：受處分人乙○○於民國（下同）98年1 月9 日
    下午1 時33分許，駕駛車號ZN－2715號自小客車，行經屏東
    市○○路與信義路口時，於紅燈亮起後猶通過上開有燈光號
    誌之交岔路口，經員警發現上開違規事實而掣單舉發，爰依
    道路交通管理處罰條例第53條第1 項規定，裁處受處分人罰
    鍰新臺幣（下同）2,700 元整，並記違規點數3點等情。
二、異議意旨略以：異議人即受處分人（下稱異議人）乙○○於
    上開時間，駕車經過屏東市○○路與信義路口，當時是在黃
    燈之狀況下快速通過上開路口，並無違規行為；且員警認定
    異議人闖紅燈，並未提出現場照片為證，爰依法聲明異議，
    請求撤銷原處分，另諭知異議人不罰等語。
三、按汽車駕駛人，行經有燈光號誌管制之交岔路口闖紅燈者，
    處新臺幣1,800 元以上5,400 元以下罰鍰，道路交通管理處
    罰條例第53條第1 項定有明文。
四、經查：本件異議人於98年1 月9 日下午1 時33分許，駕駛車
    號ZN－2715號自小客車，行經屏東市○○路與信義路之有燈
    光號誌管制之交岔路口闖紅燈之情，業據證人即本件掣單舉
    發之員警甲○○於本院審理時具結證稱：當時我坐在警車之
    副駕駛座，由同事周朝法駕駛警車，他也有目睹本件違規行
    為；當時警車是行駛在屏東市○○路上，正要通過信義路口
    ，異議人駕駛之車輛是在我們前方，我們的車輛跟在他的後
    方，我看到異議人還沒有到信義路口時，燈號已經變成紅燈
    ，他沒有停車就闖過去，我們跟著他，把他攔下來；當時警
    車與異議人駕駛之車輛距離差不多1 個車身，中間沒有其他
    車輛，2 車都在同一車道，當時天候晴，視線良好；我確定
    有看到當燈號變成紅燈之後，異議人闖紅燈；異議人的車速
    很快，沒有辦法直接馬上攔停，我們是跟了差不多100 公尺
    左右，我們開到異議人旁邊的車道，示意他停車，才將他攔
    停，是在自由路尚未通過忠孝路口處攔停的；自由路是兩個
    快車道，1 個機車道，信義路則是1 個快車道，1 個慢車道
    ，兩邊共4 個車道的寬度等語；復有屏東縣警察局舉發違反
    道路交通管理事件通知單及高雄市政府交通局違反道路交通
    管理事件裁決書各1 份在卷可稽，是異議人之違規事實堪以
    認定。
五、異議人雖辯稱：伊通過上開路口時是黃燈，且員警並未提出
    現場照片為證云云。惟查，異議人於本院審理時供稱：伊駕
    車通過上開路口時，遠看是綠燈，近看為黃燈，但通過路口
    之剎那間是否為紅燈，伊也不確定等語。足見異議人駕車通
    過上開路口時，並未確定當時燈光號誌顯示為黃燈或紅燈，
    則異議人確有闖紅燈之高度嫌疑。本院參以證人甲○○係屏
    東縣警察局屏東分局之員警，於案發時目擊本件交通違規事
    件，係依法執行職務，並無偏頗立場之必要；且其與異議人
    素昧平生，並無恩怨，實無捏造事實之理；再證人甲○○身
    為警員，屬司法警察人員之一份子，深切明白出庭作證具結
    後，應據實陳述之義務及如有偽證應受刑事處罰之嚴重後果
    ；而其身為國家公務員，依法執行公務，自亦有相關行政責
    任及刑事責任可資擔保其行為之正當性。從而，本件具有公
    務員身分、依法執勤之警員甲○○於本院訊問時，經具結後
    所為之證言，應屬真實可信。末查，本件交通違規雖未有照
    片或錄影為證，但衡諸常情，交通違規行為常發生於瞬間，
    實難以期待所有違規事件員警都能以拍照或攝影存證；而本
    件違規事件既由員警目擊舉發，且舉發之過程合法，並無瑕
    疵，故異議人上開所辯：員警開單並未附上違規照片等語，
    自不足為異議人有利之認定。
六、綜上所述，異議人於上開時、地駕駛自小客車，行經上開交
    岔路口，確有闖紅燈之違規事實，堪以認定。則原處分機關
    引用道路交通管理處罰條例第53條1 項之規定，裁處異議人
    罰鍰2,700 元，於法並無違誤，量罰亦甚妥適，應予維持。
    本件異議無理由，應予駁回。
據上論斷，應依道路交通管理處罰條例第87條第2 項、道路交通
案件處理辦法第19條，裁定如主文。
中    華    民    國    98    年    4     月    21    日
                  交通法庭   法  官  羅立德
以上正本證明與原本無異。
如不服本裁定應於送達後5日內向本院提出抗告狀。
中    華    民    國    98    年    4     月    21    日
                             書記官  賴朱梅


司法院資訊處製作；財團法人民間司法改革基金會備份。
